臺灣臺中地方法院刑事判決
111年度智易字第32號
公  訴  人  臺灣臺中地方檢察署檢察官
被      告  張錦藝




上列被告因違反著作權法案件，經檢察官提起公訴（110年度偵
字第33445號），嗣於本院準備程序進行中，被告就被訴事實為
有罪之陳述，經本院告知簡式審判程序意旨，並聽取公訴人及被
告之意見後，裁定改依簡式審判程序審理，判決如下：
    主  文
張錦藝犯著作權法第九十一條第一項之侵害著作財產權罪，處拘
役肆拾日，如易科罰金，以新臺幣壹仟元折算壹日。
    事實及理由
一、本件事實及證據除補充「被告張錦藝於本院111年8月30日準
    備程序時之自白」外，其餘均引用如附件檢察官起訴書之記
    載。
二、論罪科刑：
  ㈠按著作權法所規定之重製，係指以印刷、複印、錄音、錄影
    、攝影、筆錄或其他方法直接、間接、永久或暫時之重複製
    作，著作權法第3條第1項第5款定有明文。查被告多次擅自
    重製告訴人帆珩公司享有著作權之廣告文宣，並對外散布，
    是核被告所為，係犯著作權法第91條第1項之擅自以重製方
    法侵害他人著作財產權罪。被告利用不知情之印刷公司代為
    重製印刷告訴人享有著作權之廣告文宣，為間接正犯。
  ㈡被告先後多次侵害告訴人之著作財產權，主觀上係基於單一
    之犯意，而以數個舉動接續反覆實施進行，於時間、空間上
    有密切關係，所侵害之法益復各相同，應依接續犯論以包括
    一罪。
　㈢累犯不予加重之理由：被告曾於105年間因公共危險案件，經
    本院以105年度中交簡字第2113號判決判處有期徒刑5月確定
    ，於105年8月30日易科罰金執行完畢等情，有臺灣高等法院
    被告前案紀錄表附卷可按，其受有期徒刑執行完畢後，5年
    以內故意再犯本案有期徒刑以上之罪，為累犯，依司法院釋
    字第775號解釋意旨，為避免發生罪刑不相當之情形，法院
    應就個案裁量是否加重最低本刑，茲考量被告上開構成累犯
    之犯罪紀錄為公共危險案件，與本案所犯罪名、犯罪手法、
    侵害法益迥不相同，難認其對詐欺類型犯罪之刑罰反應力薄
    弱或具特別之惡性，因認本案若依刑法第47條累犯之規定加
    重其刑，將致罪刑不相當，爰不予加重其刑。
  ㈣爰審酌被告明知其未獲告訴人之同意或授權，仍以行銷為目
    的，率以輕忽告訴人就本案廣告文宣所享有之著作財產權，
    擅自以重製帆珩公司之「水滅火器」廣告文宣內容並對外散
    布方式，侵害告訴人享有著作財產權之本案廣告著作，罔顧
    智慧財產權之保護規範及權利人辛苦之智慧結晶，其行為應
    予非難；惟念及被告犯後終能於本院審理時坦承犯行，堪認
    尚知悔悟，復參酌本件遭侵害之廣告文宣數量、市值、效用
    及告訴人所受損害程度，暨被告之智識程度、犯罪動機、目
    的、手段、生活狀況，及迄未能與告訴人達成和解，填補告
    訴人所受之損害等一切情狀，量處如主文所示之刑，並諭知
    易科罰金之折算標準，以資懲儆。
三、供犯罪所用、犯罪預備之物或犯罪所生之物，屬於犯罪行為
    人者，得沒收之，刑法第38條第2項前段定有明文。查被告
    擅自重製之上開廣告文宣，為犯罪所用或犯罪所生之物，本
    得依法宣告沒收，惟上開被告重製之廣告文宣並無證據證明
    其現仍存在，為免開啟助益甚微、甚至造成困難之執行程序
    ，爰不予宣告沒收。至於本案檢察官並未舉證證明被告因本
    件違反著作權法犯行而獲有犯罪所得若干，且無積極具體證
    據足認被告確有因其本案犯行而獲有任何犯罪對價，自不生
    犯罪所得應予沒收之問題，爰不予宣告沒收或追徵其價額，
    併此敘明。
據上論斷，應依刑事訴訟法第273條之1第1項、第299條第1項前
段，判決如主文。
本案經檢察官謝怡如提起公訴，檢察官陳君瑜到庭執行職務。
中　　華　　民　　國　　111 　年　　9 　　月　　21　　日
                  刑事第九庭    法  官  黃光進
以上正本證明與原本無異。
如不服本判決應於收受送達後20日內向本院提出上訴書狀，並應
敘述具體理由；其未敘述上訴之理由者，應於上訴期間屆滿後20
日內向本院補提理由書（均須按他造當事人之人數附繕本）「切
勿逕送上級法院」。
告訴人或被害人如不服判決，應備理由具狀向檢察官請求上訴，
上訴期間之計算，以檢察官收受判決正本之日起算。
                                書記官  蕭訓慧
中　　華　　民　　國　　111 　年　　9 　　月　　21　　日

附錄論罪科刑法條
著作權法第91條
擅自以重製之方法侵害他人之著作財產權者，處 3 年以下有期
徒刑、拘役，或科或併科新臺幣 75 萬元以下罰金。
意圖銷售或出租而擅自以重製之方法侵害他人之著作財產權者，
處 6 月以上 5 年以下有期徒刑，得併科新臺幣 20 萬元以上 2
百萬元以下罰金。
以重製於光碟之方法犯前項之罪者，處 6 月以上 5 年以下有期
徒刑，得併科新臺幣 50 萬元以上 5 百萬元以下罰金。
著作僅供個人參考或合理使用者，不構成著作權侵害。

附件：
臺灣臺中地方檢察署檢察官起訴書
                                    110年度偵字第33445號
　　被　　　告　張錦藝　男　66歲（民國00年0月00日生）
　　　　　　　　　　　　住○○市○區○○路00號5樓之1
　　　　　　　　　　　　居臺中市○○區○○路0段000號
　　　　　　　　　　　　國民身分證統一編號：Z000000000號
上列被告因違反著作權法案件，業經偵查終結，認應該提起公訴
，茲將犯罪事實及證據並所犯法條分敘如下：
　　　　犯罪事實
一、張錦藝為正一(昆倫)國際消防有限公司(未為公司登記，下
    稱正一公司)之實際經營者，明知正一公司對外宣發之「水
    滅火器」廣告文宣內容，係由帆珩企業股份有限公司(址設
    新竹市○區○○路000號，下稱帆珩公司)自行設計內容、排版
    後付印，為帆珩公司享有著作財產權之美術著作，未經帆珩
    公司同意或授權，不得擅自重製上開「水滅火器」廣告文宣
    內容。然張錦藝竟基於違反著作權法之犯意，自民國109年1
    2月間某日起，未經帆珩公司同意或授權，即擅重製帆珩公
    司之「水滅火器」廣告文宣內容並對外散布，而侵害帆珩公
    司之著作財產權。
二、案經帆珩公司委任劉子文、吳彥緯告訴偵辦。
　　　  證據並所犯法條
一、證據清單及待證事實：
編號       證據名稱         待證事實 1 被告張錦藝於本署偵查中之供述。 坦承有重製告訴人帆珩公司之「水滅火器」廣告文宣並對外散布之事實，惟辯稱：正一公司是伊要開的公司，只是還沒登記，當時帆珩公司有派黃奕豪來跟伊談，伊跟龍保消防公司的股東「陳進德」(應為陳進得)及黃奕豪有談到要伊做全國總代理的事，帆珩公司的廣告就是「陳進德」拿給伊的，他說伊可以自己去印，伊才找人去印，且因為是伊要找客戶，廣告上的公司名稱當然是換成伊公司的名字云云。 2 告訴代理人劉子文、吳彥緯於本署偵查中之指訴。 被告重製告訴人帆珩公司之「水滅火器」廣告文宣美術著作，侵害告訴人帆珩公司之著作財產權之事實。 3 證人即龍保消防安全設備有限公司(下稱龍保消防公司)負責人陳進得於本署偵查中之證述。 被告於109年間，係向龍保消防公司購買告訴人帆珩公司之「水滅火器」後轉售，其並未授權被告自行印製帆珩公司之「水滅火器」廣告之事實。 4 證人即保盈科技消防有限公司(下稱保盈公司)前負責人黃奕豪於本署偵中之證述。 1.保盈公司為告訴人帆珩公司「水滅火器」之中部總經銷商。 2.龍保消防公司為保盈公司   之經銷公司之一。 3.被告於109年間，係要向保盈公司或龍保消防公司購買告訴人帆珩公司之「水滅火器」對外銷售，其並無授權被告擔任全國總代理，亦無同意被告自行印製告訴人帆珩公司「水滅火器」之廣告文宣。 5 證人洪綾霜於本署偵查中之證述。 臺中市○○區○○街000巷00號為「秉鋒企業有限公司」登記及營業地址，並非正一公司之營業地址。 6 告訴人帆珩公司「水滅火器」廣告文宣及正一公司「水滅火器」廣告文宣各1紙。 被告重製告訴人帆珩公司「水滅火器」之廣告文宣內容，侵害告訴人帆珩公司著作財產權之事實。 7 財團法人金融聯合徵信中心查詢資料1紙。 正一公司並未為公司登記之事實。 
二、核被告張錦藝所為，係犯著作權法第91條第1項之擅自以重
    製之方法侵害他人之著作財產權罪嫌。
三、依刑事訴訟法第251條第1項提起公訴。
　　此　致
臺灣臺中地方法院
中　　華　　民　　國　　111　 年  　 4    月　　20    日
                              檢  察  官  謝怡如